臺灣高等法院臺中分院刑事裁定
111年度毒抗字第350號
抗  告  人  
即  被  告  陳慶祥




上列抗告人即被告因違反毒品危害防制條例案件，經檢察官聲請
強制戒治，不服臺灣彰化地方法院中華民國111年3月3日第一審
裁定(原審案號：111年度毒聲更一字第2號，聲請案號：臺灣彰
化地方檢察署110年度聲戒字第154號，偵查案號：110年度毒偵
字第62、1150、1406號)，提起抗告，本院裁定如下：
    主  文
抗告駁回。
    理  由
一、抗告意旨略以：抗告人即被告陳慶祥(下稱抗告人)吸毒確實
    是錯誤行為，更造成社會觀感不佳，但裁定戒治之標準和理
    由應該一致，而不是由醫師客觀認定後來做決定；抗告人家
    庭經濟狀況勉持，家中只有大嫂在上班，兄長必須照顧體弱
    多病之姪女以及現今90歲之奶奶，抗告人擔心兄長一個人無
    法承受，請鈞長給予抗告人一個重新來過之機會，讓抗告人
    可以及時回去照顧年邁之奶奶云云。
二、按施用毒品而受觀察、勒戒後，檢察官依據勒戒處所之陳報
    ，認受觀察、勒戒人有繼續施用毒品傾向者，檢察官應聲請
    法院裁定令入戒治處所強制戒治，其期間為6個月以上，至
    無繼續強制戒治之必要為止，但最長不得逾1年，毒品危害
    防制條例第20條第2項定有明文。
三、查本件抗告人於民國110年1月1日15時許，在彰化縣伸港鄉
    某不詳處所，基於施用第二級毒品甲基安非他命之犯意，以
    將甲基安非他命置於玻璃球內點火燒烤後吸食煙霧之方式，
    施用甲基安非他命1次，經臺灣彰化地方檢察署檢察官聲請
    觀察、勒戒，由原審法院以110年度毒聲字第158號裁定送勒
    戒所觀察、勒戒，抗告人於110年11月9日入法務部矯正署臺
    中戒治所附設勒戒所施以觀察、勒戒後，經該所專業醫師就
    抗告人之前科紀錄與行為表現、臨床評估及社會穩定度進行
    評分之結果為：⒈前科紀錄與行為表現合計為30分，⒉臨床評
    估合計為36分，⒊社會穩定度合計為5分。上開評分之總分合
    計為71分(靜態因子共計50分，動態因子共計21分)，認其「
    有繼續施用毒品傾向」等情，有臺灣高等法院被告前案紀錄
    表、法務部矯正署臺中戒治所110年12月10日中戒所衛字第1
    1010008150號函檢附之有無繼續施用毒品傾向證明書、有無
    繼續施用毒品傾向評估標準紀錄表在卷為憑。
四、抗告意旨雖謂裁定戒治之標準和理由應該一致，而不是由醫
    師客觀認定後云云。然查：強制戒治之目的，係為協助施用
    毒品者戒斷毒品之心癮及身癮之保安處分，是有無繼續施用
    毒品傾向，自非抗告人得以片面主張，而上開法務部矯正署
    臺中戒治所出具之「有無繼續施用毒品傾向證明書」、「有
    無繼續施用毒品傾向評估標準紀錄表」，係該所具相關專業
    知識經驗之專家於抗告人在所執行觀察、勒戒期間，依其本
    職學識就抗告人之前科紀錄及行為表現、臨床評估及社會穩
    定度等因素所為之綜合判斷，係具有科學驗證所得之結論，
    且由形式上觀察，並無擅斷或濫權等明顯不當之情事，自得
    資為判斷抗告人有繼續施用毒品傾向之證明。原審法院衡酌
    抗告人於111年2月15日具狀表示之意見後，認檢察官之聲請
    為有理由，依毒品危害防制條例第20條第2項後項規定，裁
    定令抗告人入戒治處所施以強制戒治，其期間為6個月以上
    ，至無繼續戒治之必要為止，但最長不得逾1年；經核於法
    有據，要無違法或不當之處。
五、抗告意旨另謂請給予抗告人一個重新來過之機會，讓抗告人
    可以及時回去照顧年邁之奶奶云云。然查，抗告人所稱個人
    家庭因素，非屬抗告人執行觀察、勒戒後，是否須繼續執行
    強制戒治處分所應考量之因素，亦不能執為抗告人免除強制
    戒治處分之理由。　
六、綜上，本件抗告為無理由，應予駁回，依刑事訴訟法第412
    條，裁定如主文。　
中　　華　　民　　國　　111 　年　　4 　　月　　25　　日
                  刑事第八庭  審判長法  官  林清鈞
                                    法  官  簡婉倫
                                    法  官  黃小琴
以上正本證明與原本無異。
不得再抗告。
                                    書記官  李宜珊

中　　華　　民　　國　　111 　年　　4 　　月　　25　　日